【裁判字號】    97,上訴,2932
【裁判日期】    971007
【裁判案由】    毒品危害防制條例
【裁判全文】
臺灣高等法院刑事判決                97年度上訴字第2932號
上  訴  人
即  被  告  乙○○
選任辯護人  王雅慧律師
上列上訴人因違反毒品危害防制條例案件，不服臺灣臺北地方法
院九十六年度訴字第一六八八號，中華民國九十七年四月二十九
日第一審判決（起訴案號：臺灣臺北地方法院檢察署九十六年度
偵字第一五三四七號），提起上訴，本院判決如下：
    主  文
原判決撤銷。
乙○○共同販賣第二級毒品，處有期徒刑柒年，犯罪所得新臺幣
仟元沒收之，如全部或一部不能沒收時，以其財產抵償之；又
共同連續轉讓第二級毒品，處有期徒刑拾月，減為有期徒刑伍月
；應執行有期徒刑柒年肆月，犯罪所得新臺幣仟元沒收之，如
全部或一部不能沒收時，以其財產抵償之。
    事  實
一、乙○○明知安非他命屬毒品危害防制條例所定之第二級毒品
    ，依法不得販賣、轉讓，而與甲○○共同為下列行為：
  (一)乙○○與甲○○（經臺灣臺北地方法院另以九十六年度訴字
    第一○五三號及本院九十七年度上訴字第一七三號判處有期
    徒刑七年六月在案）共同基於販賣安非他命以營利之犯意聯
    絡及行為分擔，於民國（下同）九十三年十二月十一日晚上
    六時三十九分（原審誤載為三十五分）前某時，甲○○經由
    不詳之方式得知真實姓名年籍不詳綽號「博杰」之成年男子
    （下稱「博杰」）欲以新臺幣（下同）三千元之價格購買二
    點五公克之安非他命，甲○○即於九十三年十二月十一日晚
    上六時三十五分及同日晚上六時三十九分，以所持用之電話
    號碼為0000000000號之行動電話與乙○○聯繫（
    電話聯絡譯文詳如附表編號一所示），而將上開「博杰」欲
    以上開價格購買上開數量之安非他命及「博杰」聯絡方式之
    情轉告乙○○，並於電話中指示乙○○就出售與「博杰」之
    安非他命秤重二點五公克係含袋重及與「博杰」接洽時可告
    知三千元購得之安非他命重量為三公克等買賣交易細節，乙
    ○○即按指示包裝並與「博杰」接洽，且前往位於臺北市松
    山區之不詳地點，以三千元之價格將毛重二點五公克之安非
    他命販賣與「博杰」。
  (二)乙○○又另行與甲○○共同基於轉讓安非他命之概括犯意聯
    絡及行為分擔，連續為下列行為：
  (1)甲○○於九十三年十二月十一日晚上六時三十五分前某時，
    經由不詳之方式得知真實姓名年籍不詳綽號「秀惠」之成年
    女子（下稱「秀惠」）欲施用安非他命，即於九十三年十二
    月十三日晚上六時三十五分起至同日晚上七時十餘分，以所
    持用之電話號碼為0000000000號之行動電話與乙
    ○○聯繫（電話聯絡譯文詳如附表編號二所示），而委請乙
    ○○將重量零點五公克之安非他命送至與「秀惠」約定之臺
    北市頂好商圈某處，乙○○即於當日晚上七時某分，依甲○
    ○指示將重量零點五公克之安非他命無償轉讓與「秀惠」。
  (2)甲○○於九十三年十二月十四日上午十時四十一分許，經由
    電話聯絡而得知為其改裝車輛真實姓名年籍不詳綽號「偉浩
    」之成年男子（下稱「偉浩」）欲施用安非他命（電話聯絡
    譯文詳如附表編號三所示），即於九十三年十二月十四日上
    午十時四十二分許起同日上午十時四十餘分，以所持用之電
    話號碼為0000000000號之行動電話與乙○○聯繫
    （電話聯絡譯文詳如附表編號三所示），而委請乙○○將重
    量一公克之安非他命送至與「偉浩」約定之不詳地點，乙○
    ○即於當日上午十一時某時，依甲○○指示將重量一公克之
    安非他命無償轉讓與「偉浩」。
  (3)甲○○於九十三年十二月十六日上午十時五十三分前某時，
    以不詳方式得知「偉浩」欲施用安非他命，即於九十三年十
    二月十六日上午十時五十三分，以所持用之電話號碼為00
    00000000號之行動電話與乙○○聯繫（電話聯絡譯
    文詳如附表編號四所示），委請乙○○將重量一公克之安非
    他命秤重包裝，甲○○再前往乙○○住處拿取上開包裝完畢
    之安非他命，復將重量一公克之安非他命持往不詳地點，無
    償轉讓與「偉浩」。
二、案經臺灣臺北地方法院檢察署檢察官主動簽分偵查起訴。
    理  由
壹、程序方面
    被告以外之人於審判外之言詞或書面陳述，除法律有規定者
    外，不得作為證據。被告以外之人於偵查中向檢察官所為之
    陳述，除顯有不可信之情況者外，得為證據。公務員職務上
    製作之紀錄文書、證明文書，除顯有不可信之情況外，亦得
    為證據。又按被告以外之人於審判外之陳述，雖不符刑事訴
    訟法第一百五十九條之一至第一百五十九條之四之規定，而
    經當事人於審判程序同意作為證據，法院審酌該言詞陳述或
    書面陳述作成時之情況，認為適當者，亦得為證據；當事人
    、代理人或辯護人於法院調查證據時，知有刑事訴訟法第一
    百五十九條第一項不得為證據之情形，而未於言詞辯論終結
    前聲明異議者，視為有前項之同意，刑事訴訟法第一百五十
    九條之一、第一百五十九條之五第一項、第二項分別定有明
    文。經查，本院相關之供述或非供述證據，並無顯不可信之
    情況，檢察官、被告、辯護人於準備、審理程序中對本案之
    供述、非供述證據均表示無意見而同意作為證據（本院卷第
    二二頁背面、第八一頁背面），本院審酌各該證據作成之狀
    況，亦認為適當，依前揭規定，本案相關之供述、非供述證
    據，均有證據能力。
貳、實體方面
一、訊據被告矢口否認上開販賣第二級毒品之犯行，辯稱：是甲
    ○○叫我將安非他命送給誰，我就送給誰，至於他們是誰，
    我都不認識，我沒有販賣安非他命的意思云云；被告辯護人
    則以：甲○○是問被告要不要去送安非他命，因被告有施用
    安非他命，被告如幫甲○○送安非他命，可以免費施用安非
    他命，被告自始即無販賣之犯意，被告不成立販賣安非他命
    罪，祇成立轉讓安非他命罪云云置辯。惟查：
  (一)觀諸原審勘驗相關監聽光碟所製作如附表編號一所示被告與
    同案甲○○之電話聯絡譯文，同案甲○○固先詢問被告是否
    願意以三千元之價格出售毛重二點五公克安非他命與「博杰
    」，惟同案甲○○於與被告聯絡過程，同案甲○○復就出售
    與「博杰」之安非他命秤重二點五公克係含袋重及與「博杰
    」接洽時可告知三千元購得之安非他命重量為三公克等「買
    賣交易」細節，對被告加以指示，本案被告與同案甲○○係
    基於意圖營利之犯意聯絡而欲販賣安非他命與「博杰」一節
    甚為明確，而被告事後確有依同案甲○○指示交付毛重二點
    五公克之安非他命與「博杰」等情，亦如前述，且被告於原
    審準備程序中亦自承：這四次我都有交付安非他命給這些人
    ，但是拿到錢都是交給甲○○等語（原審卷第七九頁背面）
    ，本案被告與同案甲○○係基於意圖營利之犯意聯絡而販賣
    安非他命與「博杰」，且由同案甲○○負責對外招攬、被告
    負責包裝秤重及交貨取款之行為分擔等情，堪以認定。再者
    ，同案甲○○迭經原法院、本院審認其與被告共犯上開販賣
    第二級毒品安非他命無訛，判處有期徒刑七年二月在案，此
    有各該刑事判決在卷（本院卷第四七頁至第七三頁）可稽，
    益見被告確與同案甲○○共犯販賣第二級毒品安非他命，而
    非僅為轉讓安非他命而已。
  (二)本案被告確曾於如附表所示之時間，以其所持用之行動電話
    與同案甲○○聯繫，同案甲○○復曾與「秀惠」、「偉浩」
    聯繫，而相關電話聯絡譯文詳如附表所示，被告確有依附表
    編號一至三號所示電話聯絡將毛重二點五公克、重量零點五
    公克、重量一公克之安非他命交與「博杰」、「秀惠」、「
    偉浩」，且其曾為如上開事實欄一(二)(1)、(2)、(3)所示轉讓安
    非他命與「秀惠」、「偉浩」（「偉浩」部分二次）等情，
    為被告所坦承，並經原審當庭勘驗相關監聽光碟且製有勘驗
    筆錄在卷（原審卷第九一頁至第一○五頁）可資佐證，自堪
    信上開事實為真實，且被告乙○○就上開事實欄一(二)(1)、(2)
    、(3)所示連續轉讓安非他命與「秀惠」、「偉浩」之自白核
    與事實相符，堪以認定。至於起訴書犯罪事實欄一(四)部分即
    被告於九十三年十二月十六日上午十時五十三分前某時，依
    同案甲○○指示轉讓數量不詳之安非他命與白振治部分，因
    原審勘驗相關監聽光碟後，原起訴事實，顯有誤會，並經蒞
    庭檢察官當庭更正起訴事實如上開事實欄一(二)(3)所示，併此
    敘明。
  (三)綜上所述，本案事證業已明確，本案被告與同案甲○○共犯
    販賣安非他命與「博杰」及共犯連續轉讓安非他命與「秀惠
    」、「偉浩」共三次之犯行，均堪認定，應予依法論科。
二、按被告等行為後，刑法部分條文業經修正公布，並均於九十
    五年七月一日施行。修正後刑法第二條第一項規定：「行為
    後法律有變更者，適用行為時之法律。但行為後之法律有利
    於行為人者，適用最有利於行為人之法律」，上揭條文係規
    範行為後法律變更所生新舊法律比較適用之準據法，於刑法
    修正施行後，應適用上揭條文之規定，為「從舊從輕」之比
    較。又法律變更之比較適用，比較時應就罪刑有關之共犯、
    未遂犯、想像競合犯、牽連犯、連續犯、結合犯，以及累犯
    加重、自首減輕暨其他法定加減（如身分加減）與加減例等
    一切情形，綜其全部罪刑之結果而為比較；且就比較之結果
    ，須為整體之適用，不能割裂分別適用各該有利於行為人之
    法律，此即法律變更之比較適用所應遵守之「罪刑綜合比較
    原則」及「擇用整體性原則」（最高法院二十四年上字第四
    六三四號判例、二十七年上字第二六一五號判例、九十五年
    第八次刑事庭會議決議意旨參照）。
  (一)被告行為後，毒品危害防制條例部分條文雖有修正，惟該條
    例第四條第二項、第八條第二項之規定並未修正，並無新舊
    法比較之問題。
  (二)修正前刑法第二十八條規定：「二人以上共同實施犯罪之行
    為者，皆為正犯。」，修正後該條規定為：「二人以上共同
    實行犯罪之行為者，皆為正犯。」，即將修正前之「實施」
    改為「實行」，原「實施」之概念，包含陰謀、預備、著手
    及實行等階段之行為，修正後僅共同實行犯罪行為始成立共
    同正犯，是修正後就共同正犯之範圍已有限縮，排除陰謀犯
    、預備犯之共同正犯，新舊法就共同正犯之範圍既因此有所
    變動，自屬犯罪後法律所有變更，而非僅屬純文字修正，應
    比較新舊法（最高法院九十六年度台上字第九三四號判決參
    照），而比較修正前後法律之規定，自以修正後之法律規定
    即僅共同實行犯罪行為始成立共同正犯，較有利於被告。
  (三)修正前刑法第五十六條有關「連續數行為而犯同一之罪名者
    ，以一罪論，但得加重其刑至二分之一」之連續犯規定，經
    修正刪除，此刪除雖非犯罪構成要件之變更，但顯已影響行
    為人刑罰之法律效果，自屬法律有變更，而刪除連續犯之規
    定後，被告所犯轉讓第二級毒品罪則應依數罪併罰之規定分
    論併罰，是比較修正前、後法結果，自以行為時法律即修正
    前法論以連續犯較有利於被告。
  (四)修正前刑法第五十一條第五款規定：「宣告多數有期徒刑者
    ，於各刑中之最長期以上，各刑合併之刑期以下，定其刑期
    。但不得逾二十年。」刑法於九十五年七月一日修正施行後
    ，提高合併應執行之最高刑期為三十年，又定執行刑為科刑
    事項，影響行為人刑罰法律效果，自有就新舊法比較之必要
    （最高法院九十五年第八次刑事庭會議決議參照），比較結
    果，以修正前刑法第五十一條第五款之規定較為有利。
  (五)綜上法律修正前、後之罪刑相關規定而為比較，以修正前之
    刑法相關規定較有利於被告，自應適用修正前刑法相關規定
    論科。
三、核被告如上開事實欄一(一)所為，係犯毒品危害防制條例第四
    條第二項之販賣第二級毒品罪；被告如上開事實欄一(二)所為
    ，係犯毒品危害防制條例第八條第二項之轉讓第二級毒品罪
    。公訴人認就上開事實欄一(二)(1)部分認被告涉犯販賣第二級
    毒品罪而提起公訴，然同案甲○○委請被告乙○○交付零點
    五公克安非他命與「秀惠」時，告知被告不需向「秀惠」收
    取對價一節，此觀諸如附表編號二所示同案甲○○與被告電
    話聯絡譯文明確可按，而本案並無任何證據資料顯示同案甲
    ○○就此部分曾向「秀惠」收取對價，是被告此部分行為應
    僅該當轉讓第二級毒品罪，公訴人據以起訴之法條尚有未洽
    ，容或有所誤會，惟公訴人據以起訴之犯罪事實與本院認定
    之上開事實，基本社會事實核屬同一，起訴法條應予變更。
    被告與同案甲○○就上開犯行，有犯意聯絡及行為分擔，為
    共同正犯。被告如上開事實欄一(二)所為轉讓安非他命三次之
    行為，時間緊接，犯罪方法相同，觸犯構成要件相同之罪名
    ，顯係基於概括犯意而為，為連續犯，應依修正前刑法第五
    十六條之規定論以一連續轉讓第二級毒品罪，並加重其刑。
    被告所犯上開二罪，犯意各別，行為不同，應分論併罰。
四、原審據以論科，固非無見，惟被告行為後，刑法於九十四年
    二月二日修正公布，並自九十五年七月一日生效，其中刑法
    第二十八條之規定，已有修正，原審未予比較適用，即有未
    合，被告上訴意旨，空言否認犯罪或飾詞圖卸，雖不足取，
    惟原判決既有可議，自屬無可維持，應由本院予以撤銷改判
    。爰審酌被告於偵查、原審及本院審理中僅坦承部分犯行，
    犯後態度尚非良好，另參以被告犯罪手段、次數、犯罪所得
    利益及與同案甲○○分工參與本案犯行之程度等情狀，就販
    賣第二級毒品部分，量處有期徒刑柒年；就轉讓第二級毒品
    部分，處有期徒刑拾月，其轉讓第二級毒品之犯行在九十六
    年四月二十四日以前，並無中華民國九十六年罪犯減刑條例
    規定不得減刑之情形，依同條例第二條第一項第三款之規定
    ，減其宣告刑二分之一即有期徒刑伍月，並與前揭販賣第二
    級毒品罪所處之刑，定其應執行刑為有期徒刑柒年肆月。又
    被告就販賣安非他命與「博杰」所得財物，為三千元，如前
    所述，爰依毒品危害防制條例第十九條第一項之規定宣告沒
    收，如全部或一部不能沒收時，以其財產抵償之。
五、辯護人聲請傳訊同案甲○○到庭，惟查同案甲○○業經原法
    院及本院認定共同販賣第二級毒品在案，理由已見前述，本
    案事證明確，上開聲請，核無必要，應予駁回。
據上論斷，應依刑事訴訟法第三百六十九條第一項前段、第三百
六十四條、第二百九十九條第一項前段、第三百條，毒品危害防
制條例第四條第二項、第八條第二項、第十九條第一項，刑法第
二條第一項前段、第十一條前段、第四十七條，修正前刑法第二
十八條、第五十六條、第五十一條第五款，中華民國九十六年罪
犯減刑條例第二條第一項第三款、第七條，判決如主文。
本案經檢察官李良忠到庭執行職務。
中    華    民    國    97    年    10    月    7     日
                  刑事第三庭  審判長法  官  蔡秀雄
                                    法  官  謝靜恒
                                    法  官  許文章
以上正本證明與原本無異。
如不服本判決，應於收受送達後十日內向本院提出上訴書狀，其
未敘述上訴之理由者並得於提起上訴後十日內向本院補提理由書
（均須按他造當事人之人數附繕本）。
                                    書記官  蔡慧娟
中    華    民    國    97    年    10    月    7     日
附錄：本案論罪科刑法條
毒品危害防制條例第四條第二項
製造、運輸、販賣第二級毒品者，處無期徒刑或七年以上有期徒
刑，得併科新臺幣七百萬元以下罰金。
毒品危害防制條例第八條第二項
轉讓第二級毒品者，處六月以上五年以下有期徒刑，得併科新臺
幣七十萬元以下罰金。
附表
┌────────────────────────────────────┐
│編號1                                                                   │
├────────────────────────────────────┤
│(1)                                                                      │
│監察電話：0000-000000（阿貴）                                           │
│通話時間：12/11 1835                                                    │
│通話編號：0000000                                                       │
│時間總計：105秒                                                         │
│譯文：                                                                  │
│乙○○：貴哥。                                                          │
│甲○○：3張2.5你要不要做？                                              │
│乙○○：3張2.5，什麼意思？                                              │
│甲○○：3千塊2.5。                                                      │
│乙○○：嗯，加袋子嘛？                                                  │
│甲○○：對啊。                                                          │
│乙○○：做啊，怎麼不做（臺語）。                                        │
│甲○○：做喔（臺語）？                                                  │
│乙○○：做啊（臺語） 。                                                 │
│甲○○：那你先弄好有沒有。                                              │
│乙○○：嗯，他有沒有什麼聯絡電話，我跟他聯絡就好啦。                    │
│甲○○：對對。                                                          │
│乙○○：對啊。                                                          │
│甲○○：他如果說是多少，你就說是3就好了。                               │
│乙○○：跟他虎爛就對了（臺語）。                                        │
│甲○○：你就說3就好了。                                                 │
│乙○○：嗯，電話幾號？                                                  │
│甲○○：好啦，我等一下給你。                                            │
│甲○○：你再弄一包0.5的有沒有。                                         │
│乙○○：嗯。                                                            │
│甲○○：對，那個我回去連上一次秀惠那個我都一次補給你。                  │
│乙○○：好，反正我就是先處理他就對啦，電話是幾號？                      │
│甲○○：ㄟ，沒有啦，0.5的先處理，他現在人在汐止啦。                     │
│甲○○：嗯，他回松山會打給你啦。                                        │
│乙○○：好，你叫他直接撥我電話就可以啦。                                │
│甲○○：好啦。你先處理0.5的，處理好，到那個什麼，一樣啦                 │
│        。                                                              │
│乙○○：頂好。                                                          │
│甲○○：對啦。                                                          │
│乙○○：好好好，bye bye。                                               │
│甲○○：你要多久？                                                      │
│乙○○：15分鐘之內。                                                    │
│甲○○：15分鐘？                                                        │
│乙○○：嗯。                                                            │
│甲○○：15分鐘是7點對不對？                                             │
│乙○○：對。                                                            │
│甲○○：好，我跟那個女的說7點。                                         │
│乙○○：又是那個喔？                                                    │
│甲○○：不是，另外一個。                                                │
│乙○○：喔，好好。                                                      │
│甲○○：bye bye。                                                       │
│乙○○：bye bye。                                                       │
│                                                                        │
│(2)                                                                      │
│監察電話：0000-000000（阿貴）                                           │
│通話時間：12/11 1839                                                    │
│通話編號：0000000                                                       │
│時間總計：52秒                                                          │
│譯文：                                                                  │
│乙○○：喂。                                                            │
│甲○○：還有一支0935。                                                  │
│乙○○：0935。                                                          │
│甲○○：708595。                                                        │
│乙○○：708。                                                           │
│甲○○：595。                                                           │
│乙○○：595。                                                           │
│甲○○：對。                                                            │
│乙○○：是0.5的？                                                       │
│甲○○：沒有啦，是3千的啦。                                             │
│乙○○：好，我送去那邊嘛？                                              │
│甲○○：啊？他到，他到，你就打給他，跟他約松山看哪裡啦。                │
│乙○○：我再直接跟他接洽就對啦。                                        │
│甲○○：對啦，不要約在我們家附近啦。                                    │
│乙○○：我知道，啊怎麼稱呼？                                            │
│甲○○：博杰啦。                                                        │
│乙○○：博杰喔。                                                        │
│甲○○：嗯。                                                            │
│乙○○：好，ok，708595，好。                                            │
│甲○○：對。                                                            │
│乙○○：好，bye bye。                                                   │
│甲○○：你說瓠仔叫他打的。                                              │
│乙○○：嗯。                                                            │
│甲○○：叫你打的。                                                      │
│乙○○：好。                                                            │
│甲○○：好，bye bye。                                                   │
├────────────────────────────────────┤
│編號2                                                                   │
├────────────────────────────────────┤
│(1)                                                                      │
│監察電話：0000-000000（阿貴）                                           │
│通話時間：12/11 1835                                                    │
│通話編號：0000000                                                       │
│時間總計：105秒                                                         │
│譯文：                                                                  │
│乙○○：貴哥。                                                          │
│甲○○：3張2.5你要不要做？                                              │
│乙○○：3張2.5，什麼意思？                                              │
│甲○○：3千塊2.5。                                                      │
│乙○○：嗯，加袋子嘛？                                                  │
│甲○○：對啊。                                                          │
│乙○○：做啊，怎麼不做（臺語）。                                        │
│甲○○：做喔（臺語）？                                                  │
│乙○○：做啊（臺語） 。                                                 │
│甲○○：那你先弄好有沒有。                                              │
│乙○○：嗯，他有沒有什麼聯絡電話，我跟他聯絡就好啦。                    │
│甲○○：對對。                                                          │
│乙○○：對啊。                                                          │
│甲○○：他如果說是多少，你就說是3就好了。                               │
│乙○○：跟他虎爛就對了（臺語）。                                        │
│甲○○：你就說3就好了。                                                 │
│乙○○：嗯，電話幾號？                                                  │
│甲○○：好啦，我等一下給你。                                            │
│甲○○：你再弄一包0.5的有沒有。                                         │
│乙○○：嗯。                                                            │
│甲○○：對，那個我回去連上一次秀惠那個我都一次補給你。                  │
│乙○○：好，反正我就是先處理他就對啦，電話是幾號？                      │
│甲○○：ㄟ，沒有啦，0.5的先處理，他現在人在汐止啦。                     │
│甲○○：嗯，他回松山會打給你啦。                                        │
│乙○○：好，你叫他直接撥我電話就可以啦。                                │
│甲○○：好啦。你先處理0.5的，處理好，到那個什麼，一樣啦                 │
│        。                                                              │
│乙○○：頂好。                                                          │
│甲○○：對啦。                                                          │
│乙○○：好好好，bye bye。                                               │
│甲○○：你要多久？                                                      │
│乙○○：15分鐘之內。                                                    │
│甲○○：15分鐘？                                                        │
│乙○○：嗯。                                                            │
│甲○○：15分鐘是7點對不對？                                             │
│乙○○：對。                                                            │
│甲○○：好，我跟那個女的說7點。                                         │
│乙○○：又是那個喔？                                                    │
│甲○○：不是，另外一個。                                                │
│乙○○：喔，好好。                                                      │
│甲○○：bye bye。                                                       │
│乙○○：bye bye。                                                       │
│                                                                        │
│(2)                                                                      │
│監察電話：0000-000000（阿貴）                                           │
│通話時間：12/11 18時37分45秒                                            │
│通話之對象：0000000000                                                  │
│時間總計：42秒                                                          │
│譯文：                                                                  │
│女子：喂。                                                              │
│甲○○：你七點到頂好。                                                  │
│女子：好。                                                              │
│甲○○：有一個少年仔會過去。                                            │
│女子：好。                                                              │
│甲○○：不用給他錢。                                                    │
│女子：啊？                                                              │
│甲○○：不用給他錢。                                                    │
│女子：好。大門口？                                                      │
│甲○○：頂好門口。你到頂好門口打給我，不要被你媽知道，有                │
│一個少年仔會過去，你不用給他錢。                                        │
│女子：好，我知道，白痴喔！拜拜啦                                        │
│甲○○：拜拜。                                                          │
│                                                                        │
│(3)                                                                      │
│監察電話：0000-000000（阿貴）                                           │
│通話時間：12/11 18時38分                                                │
│通話編號：0000000                                                       │
│時間總計：41秒                                                          │
│譯文：                                                                  │
│乙○○：喂，貴哥。                                                      │
│甲○○：嗯，你0.5是重喔，實重喔，                                       │
│乙○○：到哪邊？                                                        │
│甲○○：頂好啊，實重啊。                                                │
│乙○○：給他就對了？                                                    │
│甲○○：對，我是說你先準備0.5，7點。                                    │
│乙○○：就不用拿錢，就直接拿給他就對了嘛？                              │
│甲○○：對啊對啊對啊。                                                  │
│乙○○：好，沒問題啊。                                                  │
│甲○○：還有，還有那個什麼。喂、喂。                                    │
│                                                                        │
│(4)                                                                      │
│監察電話：0000-000000（阿貴）                                           │
│通話時間：12/11 19時09分                                                │
│通話編號：0000000                                                       │
│時間總計：63秒                                                          │
│譯文：                                                                  │
│乙○○：喂，貴哥。                                                      │
│甲○○：你好了嗎？                                                      │
│乙○○：我現在要走去頂好了，在下面。                                    │
│甲○○：好好好，邊走邊跟我講。                                          │
│乙○○：啊？聽不到。                                                    │
│甲○○：喂。                                                            │
│乙○○：聽不到，ㄟ，有。                                                │
│甲○○：你有沒有看到頂好一個女的？                                      │
│乙○○：一個女的，我看一下。                                            │
│甲○○：矮矮的，年輕。                                                  │
│乙○○：啊長的怎樣？漂不漂亮？                                          │
│甲○○：還好啦，會漂亮？                                                │
│乙○○：啊漂亮自己用啊。沒有，沒看到啊，沒看到啊。                      │
│甲○○：有沒有？                                                        │
│乙○○：沒有啊。                                                        │
│甲○○：有一個女的，頂好啊。                                            │
│乙○○：就沒看到，我在門口啦                                            │
│甲○○：你在門口？                                                      │
│乙○○：對啊。                                                          │
│甲○○：你穿什麼衣服？                                                  │
│乙○○：我穿那個羽毛背心啊。                                            │
│甲○○：好好，等一下喔，我打給他喔。                                    │
│乙○○：好好。                                                          │
│                                                                        │
│(5)                                                                      │
│監察電話：0000-000000（阿貴）                                           │
│通話時間：12/11 19時12分                                                │
│通話編號：0000000                                                       │
│時間總計：18秒                                                          │
│譯文：                                                                  │
│乙○○：喂。                                                            │
│甲○○：你看到了沒？                                                    │
│乙○○：我已經拿給他啦。                                                │
│甲○○：喔，ok ok ok。                                                  │
│乙○○：喔。                                                            │
│甲○○：好，bye bye，謝謝囉。                                           │
│乙○○：不會啦，啊那個我就自己打電話給他嘛？                            │
│甲○○：對對對，好，bye bye。                                           │
│乙○○：沒問題，好，bye bye。                                           │
│                                                                        │
├────────────────────────────────────┤
│編號3                                                                   │
├────────────────────────────────────┤
│(1)                                                                      │
│監察電話：0000-000000（阿貴）                                           │
│通話時間：12/14 1041                                                    │
│通話編號：0000000                                                       │
│時間總計：93秒                                                          │
│譯文：                                                                  │
│甲○○：偉浩。                                                          │
│偉  浩：嗯。                                                            │
│甲○○：怎樣？                                                          │
│偉  浩：我找不到你要的那個什麼尾翼ㄟ。                                  │
│甲○○：沒有喔？                                                        │
│偉  浩：沒有啊，問人家，人家也沒看過啊。                                │
│甲○○：ㄟ那那個尾翼拆掉，那個，啊我燙的那個洞可不可以補                │
│        啊？                                                            │
│偉  浩：可以補啊，啊你尾翼拆掉不裝喔？                                  │
│甲○○：我不要，我要裝鴨尾，扁的。                                      │
│偉  浩：好啊，那我就叫鴨尾啊，鴨尾比較便宜。                            │
│甲○○：對啊，好啊，那幫我補好不好？                                    │
│偉  浩：好，我先拆開看洞是怎麼樣，再動啊。                              │
│甲○○：好，ok。                                                        │
│偉  浩：啊你在台北嗎？                                                  │
│甲○○：沒有，你沒了喔？                                                │
│偉  浩：對啊，忘了跟你講。                                              │
│甲○○：昨天不講。                                                      │
│偉  浩：你在桃園喔？                                                    │
│甲○○：我等一下就回去了，晚一點。                                      │
│偉  浩：大概，因為我中午要出去。                                        │
│甲○○：是喔，可是我。                                                  │
│偉  浩：你在桃園嗎？                                                    │
│甲○○：對啊。                                                          │
│偉  浩：那我過去桃園好了。                                              │
│甲○○：啊你過來桃園我也沒在身上啊。                                    │
│偉  浩：喔，在家裡喔，好吧，那就等你回來。                              │
│甲○○：你中午要去哪？                                                  │
│偉  浩：我不會啦，我大概1點才會出去。                                   │
│甲○○：是喔。                                                          │
│偉  浩：你大概幾點回來？                                                │
│甲○○：我一下子打給你。                                                │
│偉  浩：好好好                                                          │
│甲○○：好，bye bye。                                                   │
│                                                                        │
│(2)                                                                      │
│監察電話：0000-000000（阿貴）                                           │
│通話時間：12/14 1042                                                    │
│通話編號：0000000                                                       │
│時間總計：38秒                                                          │
│譯文：                                                                  │
│乙○○：喂。                                                            │
│甲○○：你還沒睡喔？                                                    │
│乙○○：...。                                                           │
│甲○○：你那還有沒有1克？                                               │
│乙○○：有啊，怎麼沒有。                                                │
│甲○○：那個，幫我秤一下。                                              │
│乙○○：好啊。                                                          │
│甲○○：回去一起付給你。                                                │
│乙○○：好阿，不急沒關係。                                              │
│甲○○：對啊，回去補給你。                                              │
│乙○○：ok。                                                            │
│甲○○：因為我現在走不掉。                                              │
│乙○○：好。                                                            │
│甲○○：你，ㄟ，10分鐘，啊，我打給你，我打給你，你就拿下                │
│        去。                                                            │
│乙○○：好。                                                            │
│甲○○：我一個朋友偉浩，他在專門幫我弄車的。                            │
│乙○○：好啊，好啊，好啊。                                              │
│甲○○：好，bye bye。                                                   │
│乙○○：好。                                                            │
│                                                                        │
│(3)                                                                      │
│監察電話：0000-000000（阿貴）                                           │
│通話時間：12/14 1043                                                    │
│通話編號：0000000                                                       │
│時間總計：52秒                                                          │
│譯文：                                                                  │
│偉  浩：喂。                                                            │
│甲○○：你現在在哪？                                                    │
│偉  浩：我在店裡啊。                                                    │
│甲○○：那你現在可不可以過去我家樓下？                                  │
│偉  浩：那個，好啊，啊誰？誰在那邊？                                    │
│甲○○：啊？我叫我家樓上的拿下去啊。                                    │
│偉  浩：啊，方便嗎？                                                    │
│甲○○：可以可以可以，那個你放心。                                      │
│偉  浩：喔，那就是到上次修車那邊？                                      │
│甲○○：啊？                                                            │
│偉  浩：上次那個幫你，幫那個小隻（台語）換電瓶那邊嗎？                  │
│甲○○：對啊對啊對啊。                                                  │
│甲○○：好，你現在到要多久？                                            │
│偉  浩：我10分鐘到，好不好？                                            │
│甲○○：好，好，ok ok，好，bye bye。                                    │
│                                                                        │
│(4)                                                                      │
│監察電話：0000-000000（阿貴）                                           │
│通話時間：12/14 10時4x分                                                │
│通話編號：0000000                                                       │
│時間總計：43秒                                                          │
│譯文：                                                                  │
│乙○○：喂。                                                            │
│甲○○：含袋喔。                                                        │
│乙○○：好好好。                                                        │
│甲○○：啊10分鐘下去樓下，                                              │
│乙○○：10分鐘。                                                        │
│甲○○：我們家，我們家路，那個什麼大門有沒有，樓下大門出                │
│        去右邊。                                                        │
│乙○○：你停車地方？                                                    │
│甲○○：對，就是那個轉彎那裡。                                          │
│乙○○：好好好。                                                        │
│甲○○：你就先準備好，不要讓他等，因為這個跟我很好。                    │
│乙○○：喔，是喔（台語）？                                              │
│甲○○：對啊。                                                          │
│乙○○：好，我拿東西來壓他好了。（台語）                                │
│甲○○：你機車。                                                        │
│乙○○：拿雞腿。（台語）                                                │
│甲○○：好啦，幫我處理一下                                              │
│乙○○：好，bye bye。                                                   │
│甲○○：回去再補多一點給你。                                            │
│乙○○：沒關係啦，bye bye。                                             │
│甲○○：bye bye。                                                       │
│                                                                        │
│(5)                                                                      │
│監察電話：0000-000000（阿貴）                                           │
│通話時間：12/14 11時2x分                                                │
│通話編號：0000000                                                       │
│時間總計：19秒                                                          │
│譯文：                                                                  │
│乙○○：喂。                                                            │
│甲○○：幫我處理好了沒？                                                │
│乙○○：早就處理好了。                                                  │
│甲○○：好，謝謝。                                                      │
│乙○○：不會啦，哎喲。開一台黑色的premio...嘛？                         │
│甲○○：對，ok。                                                        │
│乙○○：好，ok，好，bye bye。                                           │
│甲○○：好，bye bye。                                                   │
├────────────────────────────────────┤
│編號4                                                                   │
├────────────────────────────────────┤
│監察電話：0000-000000（阿貴）                                           │
│通話時間：12/16 1053                                                    │
│通話編號：0000000                                                       │
│時間總計：121秒                                                         │
│譯文：                                                                  │
│乙○○：喂。                                                            │
│甲○○：你還沒睡覺喔？                                                  │
│乙○○：啊？                                                            │
│甲○○：你還沒睡覺喔？                                                  │
│乙○○：還沒啊。                                                        │
│甲○○：他錢有沒有給你？                                                │
│乙○○：誰？                                                            │
│甲○○：小白猴。（台語）                                                │
│乙○○：還沒啊，你打電話沒有ㄟ。                                        │
│甲○○：啊？                                                            │
│乙○○：你打電話都沒有。                                                │
│甲○○：這樣不用了。（台語）                                            │
│乙○○：幹你老師ㄟ。                                                    │
│甲○○：不要緊，我補給你。（台語）                                      │
│乙○○：騙洨騙鳥ㄟ。（台語）                                            │
│甲○○：別理他，不要緊。（台語）                                        │
│乙○○：騙吃騙猴。（台語）                                              │
│甲○○：不要緊，別計較那個，我補給你就好了。（台語）                    │
│乙○○：沒辦法，沒差。（台語）                                          │
│甲○○：你要睡了沒？                                                    │
│乙○○：怎樣，什麼事？                                                  │
│甲○○：我說你現在要睡了沒？                                            │
│乙○○：還沒啊。                                                        │
│甲○○：還沒喔。                                                        │
│乙○○：嗯。                                                            │
│甲○○：你，我那一包有沒有？                                            │
│乙○○：嗯。                                                            │
│甲○○：弄含袋，你還有沒有袋子？                                        │
│乙○○：袋子喔？我想辦法生啊。                                          │
│甲○○：那個弟弟還沒過去喔？                                            │
│乙○○：啊？還沒啊，我想辦法啊。                                        │
│甲○○：喔，用1克的。                                                   │
│乙○○：嗯。                                                            │
│甲○○：對啊，含袋喔。                                                  │
│乙○○：嗯。                                                            │
│甲○○：對啊，我會叫偉浩，就是上一次到我們家樓下那裡那一                │
│        個。                                                            │
│乙○○：上一次？                                                        │
│甲○○：我那個朋友啊，到家裡樓下，我叫你拿下去那一個啊。                │
│乙○○：喔，好。                                                        │
│甲○○：你知道哪一個嗎？                                                │
│乙○○：就見過面嘛，見過面我就知道啦。                                  │
│甲○○：就那個男的啊。                                                  │
│乙○○：好，我知道，我知道，你跟我講，那個叫他在樓下的話                │
│        ，見到我應該就知道了。                                          │
│甲○○：還是你弄好你拿下來，我回去拿。                                  │
│乙○○：太麻煩了吧。                                                    │
│甲○○：不會不會不會，我在這附近而已。                                  │
│乙○○：是喔。                                                          │
│甲○○：我回去拿啦。                                                    │
│乙○○：好。                                                            │
│甲○○：你下來等我一下，好不好？                                        │
│乙○○：現在？                                                          │
│甲○○：對啊。                                                          │
│乙○○：好。                                                            │
│甲○○：我5分鐘就到了。                                                 │
│乙○○：好。                                                            │
│甲○○：好，bye bye。                                                   │
│乙○○：好，bye bye。                                                   │
└────────────────────────────────────┘


司法院資訊處製作；財團法人民間司法改革基金會備份。
